臺灣桃園地方法院刑事判決
111年度簡上字第456號
上  訴  人
即  被  告  阮健豪



上列上訴人即被告因傷害案件，不服本院中華民國111年6月14日
所為111年度桃簡字第289號第一審刑事簡易判決（聲請簡易判決
處刑書案號：臺灣桃園地方檢察署110年度偵字第22846號），提
起上訴，本院管轄之第二審合議庭判決如下：
    主  文
上訴駁回。
阮健豪緩刑肆年，並應自本判決確定之日起壹年內，向傅珞瑄支
付新臺幣貳拾萬元之損害賠償。
    事實及理由
一、按被告於第二審經合法傳喚，無正當之理由不到庭者，得不
    待其陳述，逕行判決；對簡易判決處刑不服而上訴者，準用
    上開規定，刑事訴訟法第371條、第455條之1第3項分別定有
    明文。本案被告阮健豪經本院合法傳喚後，無正當理由未到
    庭，爰不待其陳述逕為一造辯論判決。
二、被告上訴意旨略以：告訴人與被告業以新臺幣（下同）20萬
    元和解成立，原審未及審酌，量刑難謂允當，故請求給予緩
    刑宣告等語。
三、按法官於有罪判決如何量處罪刑，甚或是否宣告緩刑，均為
    實體法賦予審理法官裁量之刑罰權事項，法官行使此項裁量
    權，自得依據個案情節，參酌刑法第57條所定各款犯罪情狀
    之規定，於法定刑度內量處被告罪刑；除有逾越該罪法定刑
    或法定要件、未能符合法規範體系及目的、未遵守一般經驗
    及論理法則、顯然逾越裁量或濫用裁量等違法情事之外，自
    不得指為違法。被告雖以前詞提起上訴，惟依卷內事證資料
    ，難認上開和解條件業已履行完畢，原審認事用法並無違誤
    ，量刑亦稱妥適。
四、另刑法第74條第1項規定：「受2年以下有期徒刑、拘役或罰
    金之宣告，而有下列情形之一，認以暫不執行為適當者，得
    宣告2年以上5年以下之緩刑，其期間自裁判確定之日起算：
    一、未曾因故意犯罪受有期徒刑以上刑之宣告者。二、前因
    故意犯罪受有期徒刑以上刑之宣告，執行完畢或赦免後，5
    年以內未曾因故意犯罪受有期徒刑以上刑之宣告者。」考其
    立法意旨，於消極面在避免短期自由刑之弊害，使犯人不至
    於在監獄內感染或加深犯罪之惡習與技術，甚至因此失去名
    譽、職業、家庭而自暴自棄，滋生社會問題，積極面則可保
    全偶發犯罪、輕微犯罪者之廉恥，期使渠等自新悔悟，且因
    緩刑附有緩刑期間，受緩刑宣告者如在緩刑期間內再犯罪，
    執行檢察官仍得聲請法院撤銷緩刑，而有藉此督促受緩刑宣
    告者自我檢束身心之功效。查被告前未曾受有期徒刑以上刑
    之宣告，有被告刑案資料查註紀錄表及臺灣高等法院被告前
    案紀錄表在卷可稽，本案因一時情緒失控，致罹刑典，惟終
    能坦承犯行，並願以金錢賠償被害人，堪認被告確有悔過之
    意，信其經此次偵審程序後，當知所警惕而無再犯之虞，是
    所受刑之宣告以暫不執行為適當，併參本案之犯罪程度，爰
    依刑法第74條第1項第1款規定，併予宣告緩刑4年，以勵自
    新。惟為避免被告因獲得緩刑之宣告而心存僥倖、忘此教訓
    ，爰併依刑法第74條第2項第3款規定，命被告應於本判決確
    定之日起1年內，向被害人傅珞瑄支付20萬元之損害賠償，
    倘被告未遵循此緩刑期間之負擔，情節重大，足認原宣告之
    緩刑難收其預期效果，而有執行刑罰之必要者，依刑事訴訟
    法第476條及刑法第75條之1第1項第4款之規定，檢察官自得
    向本院聲請撤銷上開緩刑之宣告，自不待言。　
據上論斷，應依刑事訴訟法第455條之1第1項、第3項、第368條
、第371條、第373條，判決如主文。
本案經檢察官楊挺宏聲請以簡易判決處刑，檢察官王珽顥到庭執
行職務。
中    華    民    國    111   年    11    月     16   日
                  刑事第十一庭  審判長法  官  潘政宏
                                      法  官  林育駿
                                      法  官  蔡旻穎　　
以上正本證明與原本無異。
不得上訴。
　　　　　　　　　　　　　　　        書記官　黃瓊儀
中　　華　　民　　國　　111 　年　　11　　月　　17　　日
附件：
臺灣桃園地方法院刑事簡易判決
111年度桃簡字第289號
聲  請  人  臺灣桃園地方檢察署檢察官
被　　　告　阮健豪　男　(民國00年0月00日生)
　　　　　　　　　　身分證統一編號：Z000000000號
　　　　　　　　　　住○○市○○區○○路000巷00號8樓
　　　　　　　　　　居嘉義市○區○○○路00號
上列被告因傷害案件，經檢察官聲請以簡易判決處刑（110年度
偵字第22846號），本院判決如下：
    主  文
阮健豪犯傷害罪，處有期徒刑貳月，如易科罰金，以新臺幣壹仟
元折算壹日。
    事實及理由
一、本件犯罪事實及證據，除犯罪事實欄一第1行所載「阮健豪
    與傅珞瑄前為男女朋友，2人間具有家庭暴力防治法第3條第
    2款所定之家庭成員關係」更正為「阮健豪與傅珞瑄前為以
    情感為基礎，發展親密之社會互動關係之男女朋友，2人屬
    家庭暴力防治法第63條之1所定之曾有親密關係之未同居伴
    侶」外，其餘均引用如附件檢察官聲請簡易判決處刑書之記
    載。
二、核被告阮健豪所為，係犯刑法第277條第1項之傷害罪。查證
    人即告訴人傅珞瑄於警詢時證稱：其沒有跟被告同住等語（
    偵卷第16頁），是依證人所述，尚難認被告與告訴人於本案
    前有同居之情事，其等縱曾有交往，亦難認屬家庭暴力防治
    法第3條第2款所指現有或曾有同居關係之家庭成員，僅得認
    係曾經交往而未同居之男女朋友，為家庭暴力防治法第63條
    之1第2項所稱之親密關係伴侶。又家庭暴力防治法第63條之
    1第1項並未準用同法第2條第2款家庭暴力罪規定，是被告所
    為，不另成立家庭暴力防治法第2條第2款之家庭暴力罪。檢
    察官聲請簡易判決處刑書認其等屬家庭暴力防治法第3條第2
    款所指現有或曾有同居關係之家庭成員，容有誤會。
三、爰以行為人之責任為基礎，審酌被告為智識成熟之人，不思
    理性、和平溝通處理問題，因細故即徒手毆打告訴人成傷，
    致告訴人受有檢察官聲請簡易判決處刑書所載之傷害，應值
    非難，復考量被告犯後坦承犯行，雖未與告訴人達成和解，
    惟曾給付新臺幣2萬元醫療費予告訴人之犯後態度，兼衡被
    告自陳高中畢業之智識程度、家庭經濟狀況小康等一切情狀
    ，量處如主文所示之刑，並諭知易科罰金之折算標準。
四、依刑事訴訟法第449條第1項前段、第3項、第454條第2項，
    逕以簡易判決處刑如主文。
本案經檢察官楊挺宏聲請以簡易判決處刑。
中　　華　　民　　國　　111 　年　　6 　　月　　14　　日
                  刑事第十三庭  法  官  王兆琳
以上正本證明與原本無異。
如不服本判決，應於判決送達後20日內向本院提出上訴書狀，上
訴於本院第二審合議庭（應附繕本）。
告訴人或被害人如不服本判決，應附理由具狀請求檢察官上訴，
上訴期間之計算，以檢察官收受判決正本之日起算。
                                書記官  鄭哲霖
中　　華　　民　　國　　111 　年　　6 　　月　　14　　日
附錄論罪科刑法條全文：
刑法第277 條
傷害人之身體或健康者，處5年以下有期徒刑、拘役或50萬元以
下罰金。
犯前項之罪，因而致人於死者，處無期徒刑或7年以上有期徒刑
；致重傷者，處3年以上10年以下有期徒刑。

附件：
臺灣桃園地方檢察署檢察官聲請簡易判決處刑書
                                    110年度偵字第22846號
　　被　　　告　阮健豪　男　23歲（民國00年0月00日生）
　　　　　　　　　　　　住○○市○○區○○里0鄰○○路000巷00號8樓
　　　　　　　　　　　　居嘉義市○區○○○路00號
　　　　　　　　　　　　國民身分證統一編號：Z000000000號
上列被告因傷害等案件，業經偵查終結，認宜聲請以簡易判決處
刑，茲將犯罪事實及證據並所犯法條分敘如下：
　　　　犯罪事實
一、阮健豪與傅珞瑄前為男女朋友，2人間具有家庭暴力防治法
    第3條第2款所定之家庭成員關係。阮健豪於民國109年10月2
    日晚間10時許，在桃園市○○區○○○街00號戀情汽車旅館內，
    因細故與傅珞瑄起爭執後，竟基於傷害他人身體之犯意，徒
    手毆打傅珞瑄，致傅珞瑄受有眼瘀青、右眼腫脹、顏面部抓
    傷、頭部挫傷等傷害。
二、案經傅珞瑄訴由桃園市政府警察局桃園分局報告偵辦。
 　　　 證據並所犯法條
一、上揭犯罪事實，業據阮健豪於警詢及偵查中坦承不諱，核與
    證人即告訴人傅珞瑄於警詢中證述之情節相符，並有林口長
    庚紀念醫院受理家庭暴力事件驗傷診斷書、家庭暴力通報表
    、台灣親密關係暴力危險評估表（TIPVDA）、家庭暴力事件
    警察機關通報收執聯單暨被害人安全計畫書各1份及受傷照
    片4張附卷可稽，被告犯嫌洵堪認定。
二、核被告所為，係犯刑法第277條第1項之傷害罪嫌。
三、依刑事訴訟法第451條第1項聲請逕以簡易判決處刑。
　　此　致
臺灣桃園地方法院
中　　華　　民　　國　 111　　年 　　1　　月　　25  　日
                    　 　 檢  察  官  楊挺宏
本件證明與原本無異 
中    華    民    國   111    年     1    月    27    日
                          書  記  官  盧憲儀
附記事項：
本件係依刑事訴訟法簡易程式辦理，法院簡易庭得不傳喚被告、
輔佐人、告訴人、告發人等出庭即以簡易判決處刑；被告、被害
人、告訴人等對告訴乃論案件如已達成民事和解而要撤回告訴或
對非告訴乃論案件認有受傳喚到庭陳述意見之必要時，請即另以
書狀向簡易法庭陳述或請求傳訊。
所犯法條：
中華民國刑法第277條
傷害人之身體或健康者，處5年以下有期徒刑、拘役或50萬元以
下罰金。
犯前項之罪，因而致人於死者，處無期徒刑或7年以上有期徒刑；致重傷者，處3年以上10年以下有期徒刑。